# 小企业其他信息段如何写

提问人：xuxcpa 时间：2017-12-26 12:18:11
请问 18 年执行新报告准则 ，对小企业来讲，其他信息这一部分，如何披露？（因为小企业本身大多没有年报（除了审计报告与报表外的内容）），是将此部分删了？还是写什么内容？？

回答人：chenyiwei
如果确实没有符合 1521 号准则定义的“其他信息”的，则审计报告中可将此段删除。近日本版面上对此问题及相关问题已有多次讨论。